Inventaris van Stichting Centraal Orgaan voor Kwaliteitsaangelegenheden in de Zuivel ICOKZ) en taakvoorgangers, 1901-2007
Nationaal Archief, Den Haag
- Kaas- en Botercontrolestations, G.
  - Kaascontrolestations, G.3.
    - Gezamenlijke Kaascontrolestations, G.3.1.
      - Stukken naar inhoud beschreven, G.3.1.2.
        - Organisatie en personeel, G.3.1.2.1.
          - Interne correspondentie binnen de Kaascontrolestations Zuid-Holland betreffende statuten en duurverlenging 1960-1975 van het controlestation voor Volvette Kaas en daarna betreffende het controlestation voor Boerenkaas, 1960-1982; 509; 1 omslag
            Vanaf 1976 werd het Kaascontrolestation Zuid-Holland voor Volvette Kaas (KZ Volvet) gewijzigd in het Kaascontrolestation voor Boerenkaas en vestigde zich in Leusden
        - Taakuitoefening, G.3.1.2.2.
          - Toezicht op kwaliteit van producten en processen, G.3.1.2.2.1.
            - Voorschriftenboekje voor de Kaascontrolestations aangevuld tot en met 1981, 1911-1981; 81-90, 141-142; 10 omslagen
              Dit voorschriftenboekje bestond uit een losbladig systeem en bevat aanvullingen en wijzigingen in de vorm van losse invoegbladen
              - Kaasmerkenwet 1911, 1911, 81
              - Rijkskaasmerkenbeschikking 1970, enkel gewijzigde versies uit 1977 en 1979, 1977-1979, 82
              - Kaascontrolebeschikking 1970, enkel gewijzigde versies uit 1977 en 1981, 1977-1981, 83
              - Internationaal verdrag van Rome, 1934, 84
              - Bijlage bij Kaascontrolebeschikking 1970, Methoden van bemonstering en onderzoek,enkel gewijzigde versies uit 1976 en 1978, 1976-1978, 85
              - Overeenkomst van de vereniging "Het Kaasmerk" met de Staat der Nederlanden, enkel gewijzigde versie uit 1955, 1955, 86
              - Reglement Centrale Raad van Beroep, vastgesteld 1970, 1970, 87
              - Internationale overeenkomst inzake het gebruik van aanduidingen van herkomst en benamingen van kaassoorten, gesloten op de Internationale Kaasconventie van Stresa in 1951, enkel de gewijzigde versie uit 1958, 1958, 88
              - Bestuursbesluiten fabriekskaas, 1970, 89
              - Beschikking verwerking grondstoffen in zuivelprodukten 1976, enkel gewijzigde versie uit 1981, 1981, 90
              - Kaasmerkenbeschikking, 1947 inclusief gewijzigde versie uit 1952, Vrijstelling voor vierkante kaas, 1958, Vrijstelling voor volvette schimmelkaas, 1959, 1947-1959, 141
              - Uitvoering Kaasmerkenbeschikking 1947, enkel gewijzigde versies uit 1954, 1958 en 1959, 1954-1959, 142
            - Instructieboekje voor controleurs ten behoeve van controle bij aangeslotenen, 1954-1972; 143-147; 5 omslagen
              - Controlereglement van de kaascontrolestations van Friesland en Zuid-Holland - Brabant onder rijkstoezicht, geldend voor de bereiders van gesmolten kaas, 1954, 143
              - Instructie van het Kaascontrolestation Zuid-Holland - Brabant betreffende natuurkaas, mei 1965, met schematisch overzicht van te verrichten werkzaamheden, juli 1966, 1965-1966, 144
              - Instructie van het Kaascontrolestation Volvet en Kaascontrolestation Utrecht Volvet betreffende volvette kaas, augustus 1968, 1968, 145
              - Controlereglement van de kaascontrolestations van Friesland en Zuid-Holland - Brabant onder rijkstoezicht, geldend voor daarbij aangeslotenen bereiders van smeltkaas, enkel gewijzigde versie uit 1972, 1972, 146
              - Instructie van het Controlestation voor Boerenkaas voor de controle van Boerenkaas, juli 1972, 1972, 147
            - Kennisgevingen van wijzigingen in het instructieboekje voor kaascontrole, 1957-1981; 148-153; 6 omslagen
              Soms zijn de nieuw in te voegen invoegbladen bijgevoegd, soms de vervallen invoegbladen
              - 1957-1960, 1962, 1965, 1966, 148
              - 1967, 1968, 149
              - 1972-1974, 150
              - 1975-1976, 151
              - 1977-1979, 152
              - 1980-1981, 153
          - Verbeteren van kwaliteit van producten en processen, G.3.1.2.2.2.
            - Mededeeling no.1, door Chr.P.G.J. Smit [1928]; Mededeeling no.2, door H.J. Huisman [1929], 1928-1929; 330; 1 omslag
              Beide mededelingen in boekvorm met als titel "De bestrijding van overmatige gasontwikkeling in volvette Goudsche kaas: onderzoek ingesteld in opdracht van de Commissie tot onderzoek der gebreken in de volvette Goudsche kaas"
            - Correspondentie van de Centrale Commissie voor de Kaascontrolestations over uiteenlopende zaken, waaronder contacten met andere zuivelinstanties en met het ministerie van Landbouw over voorschriften en reglementen met betrekking tot kaascontrole, 1956-1982; 724-728; 5 omslagen
              - 1956-1950, 724
                Bevat tevens presentielijsten van de vergaderingen van de Centrale Commissie Kaascontrolestations (CCK), 1956-1960
              - 1958-1961, 725
              - 1974 dec.-1975, 726
              - 1976-1978, 727
              - 1979-1982, 728
            - Eindrapport van de werkgroep Bemonsterings- en beboetingsregeling vochtgehalte kaas, 1976-1978; 897; 1 omslag
              In deze werkgroep participeerden de Kaascontrolestations Zuid-Holland - Brabant, Friesland en Noord-Holland
          - Vergroten van de (naams)bekendheid, G.3.1.2.2.3.
            - Boek "Handleiding voor de bereiding van Goudsche kaas uit onafgeroomde melk ten behoeve van de landbouwkaasbereiders", door H.B. Hylkema (Prijsvraagantwoord van de Vereeniging ter bestrijding van de knoeierijen in den boterhandel), 3e dr., 1918; 365; 1 omslag
            - Boek "Korte handleiding betreffende de bereiding van volvette Goudsche kaas op de boerderij", door W.J. Huisman en C. Siewertsen, 3e dr. (inclusief Aanvulling), bewerkt door de Rijkszuivelconsulentschappen voor Zuid-Holland en Utrecht en de technisch-ambtenaren van de Kaascontrôlestations K.C.U. en K.Z.V.V., [ca.] 1920; 366; 1 omslag
            - Boek "De kaascontrôle in Nederland onder rijkstoezicht", door L.T.C. Schreij (e.a.), uitgegeven door de Kaascontrolestations, 1932; 327; 1 omslag
            - Boek "Het bedrijf van de zelfkazers in Utrecht en Zuidholland", door C. Schiere, uitg. Kaascontrolestation te Utrecht voor volvette kaas, 1938; 500; 1 omslag
            - Boek "Melkproductiecontrole in het Zuidhollandse Utrechtse kaasdistrict", door C. Schiere (Proefschrift Landbouwhogeschool Wageningen), 1942; 364; 1 omslag
            - Boek "Kort leerboek voor de bereiding van Goudse boerenkaas", door K. Adema en J. Krol (Kaascontrolestations Zuid-Holland en Utrecht voor Volvette Kaas), uitgegeven door de Bond van Kaasproducenten, 1952; 328; 1 omslag
            - De Zelfkazer: maandblad voor producenten van boerenkaas [officieel orgaan van de Bond van Kaasproducenten en van de kaascontrolestations Zuid-Holland en Utrecht voor Volvette Kaas, 368, 576-578; 3 banden en 2 omslagen
              De Zelfkazer: maandblad voor producenten van boerenkaas [officieel orgaan van de Bond van Kaasproducenten en van de kaascontrolestations Zuid-Holland en Utrecht voor Volvette Kaas. Van 1976-1982 was het Kaascontrolestation voor Boerenkaas mede-uitgever
              - 1957, 576; 1 band
              - 1958, 577; 1 band
              - 1959, 578; 1 band
              - 1965/7 (jubileumnummer Bond van Kaasproducenten) en 1981-1982, 1965-1982, 368
                Na 1982 was het Kaascontrolestation voor Boerenkaas geen mede-uitgever meer. De Bond van Kaasproducenten wijzigde de naam in Bond van Boerderij-Zuivelbereiders en was vanaf 1983 de enige uitgever van De Zelfkazer.
            - Brochure "Alles over kaas", uitgegeven door Het Nederlands Zuivelbureau in samenwerking met kaascontrolestations, [ca.] 1975; 320; 1 omslag
    - Regionale Kaascontrolestations, G.3.2.
      - Kaascontrolestation Noord-Holland (1906-1912 en 1919-1985), G.3.2.1.
        Van 1906-1912 was het Kaascontrolestation gevestigd in Hoorn. In 1912 werd het opgeheven, maar in 1919 werd een nieuw Kaascontrolestation opgericht, deze keer gevestigd in Alkmaar. Dit heeft bestaan tot en met 30 juni 1985 waarna het werd opgeheven en de taakuitvoering werd overgenomen door het Centraal Orgaan Zuivelcontrole
        - Stukken niet naar inhoud beschreven, G.3.2.1.1.
          - Jaarverslagen van het Kaascontrolestation Noord-Holland te Hoorn over de jaren 1909-1911, 1910-1912; 902; 1 omslag
          - Jaarverslag over het jaar 1920 van het Kaascontrolestation Noord-Holland te Alkmaar, 903; 1 omslag
        - Stukken naar inhoud beschreven, G.3.2.1.2.
          - Statuten van de vereniging Het Kaascontrolestation Noord-Holland te Alkmaar 1919, enkel gewijzigde versies uit 1954 en 1971, 1954-1971; 623; 1 omslag
      - Kaascontrolestations in Zuid-Holland (1906-1993), G.3.2.2.
        Dit controlestation kent in verschillende perioden verschillende benamingen: Het controlestation begon onder de naam "Kaascontrolestation Zuid-Holland te 's-Gravenhage" (1906-1918). Daarna ontstond een splitsing en bestonden het "Kaascontrolestation Zuid-Holland voor Volvette Kaas" (KZ Volvet: 1919-1975). met daarnaast het "Kaascontrolestation Zuid-Holland - Brabant" (KCZB: 1919-1993) Vanaf 1976 bestaat KZ Volvet niet meer; sindsdien heet dit het "Kaascontrolestation voor Boerenkaas" en vestigt het zich in Leusden
        - Stukken niet naar inhoud beschreven, G.3.2.2.1.
          - Notulen, G.3.2.2.1.1.
            - Agenda's en bijlagen van de vergaderingen van het bestuur van het Kaascontrolestation Zuid-Holland - Brabant, 1939-1993; div.nrs.; 27 omslagen
              - 1939-1949, 434
                Met opschrift "Ontbrekende stukken"
              - 1940-1949, 433
              - 1950-1952, 262
              - 1953-1955, 220
              - 1956-1958, 261
              - 1959-1961, 263
              - 1962-1963, 264
              - 1964-1966, 265
              - 1967, 435
              - 1968, 436
              - 1969, 437
              - 1970, 438
              - 1971, 439
              - 1972, 440
              - 1973, 441
              - 1974, 442
              - 1975, 443
              - 1976, 444
              - 1977, 445
              - 1978, 446
              - 1979, 447
              - 1980, 448
              - 1983-1985, 449
              - 1986-1987, 450
              - 1988-1989, 451
              - 1990-1991, 452
              - 1992-1993, 453
            - Notulen van de vergaderingen van het bestuur van het Kaascontrolestation Zuid-Holland - Brabant (KCZB), 1919-1993; 454-461; 3 banden en 5 omslagen
              - 1919-04-24 t/m 1925-11-13, 454; 1 band
              - 1925-11-13 t/m 1932, 455; 1 band
              - 1933 t/m 1939-09-15, 456; 1 band
              - 1939-12-13 tot en met 1950, 457
              - 1951-1960, 458
              - 1961-1973, 459
              - 1974-1981, 460
              - 1982-1993, 461
            - Agenda's en bijlagen voor vergaderingen van het bestuur van het Kaascontrolestation Zuid-Holland voor Volvette Kaas, 1922-1975; div.nrs.; 8 omslagen
              Vanaf 1976 overgegaan naar Controlestation voor Boerenkaas te Leusden
              - 1922-1927, 473
              - 1940-1945, 464
              - 1946-1949, 465
              - 1950-1953, 485
              - 1954-1957, 486
              - 1957--1960, 466
              - 1961-1964 mrt., 467
              - 1972-1975, 468
            - Notulen van vergaderingen van het bestuur van het Kaascontrolestation voor Volvette Kaas ('s Gravenhage), 1906-1983; 474-484; 7 banden en 4 omslagen
              Tot en met 1918 notulen van het bestuur van Kaascontrolestation Zuid-Holland te 's Gravenhage
              - 1906 t/m 1916-03-08, 474; 1 band
              - 1916-03-08 (vervolg) - 1921-09-19, 475; 1 band
              - 1921-09-19 (vervolg) - 1923-05-29, 476; 1 band
              - 1923-05-29 (vervolg) - 1926-11-25, 477; 1 band
              - 1926-11-25 (vervolg) - 1930-11-06, 478; 1 band
              - 1930-11-27 - 1935-04-03, 479; 1 band
              - 1935-05-02 - 1944-04-24, 480; 1 band
              - 1945-1950, 481
              - 1951-1960, 482
              - 1961-1970, 483
              - 1971-1983, 484
            - Verslag van de buitengewone algemene ledenvergadering van het Kaascontrolestation Zuid-Holland - Brabant, gehouden op 16 oktober 1978, 899; 1 omslag
            - Verslag van de algemene ledenvergadering van de Vereniging het Kaascontrolestation Zuid-Holland - Brabant, gehouden op 30 oktober 1978, 900; 1 omslag
          - Jaarverslagen, G.3.2.2.1.2.
            - Jaarverslagen van het Kaascontrolestation Zuid-Holland te 's Gravenhage over de jaren 1910-1912 en 1914-1918, 1911-1919; 234
              Met getypte aantekening "Jaarverslagen van de jaren 1906 t/m 1909, 1913 ontbreken."
            - Jaarverslag van het Kaascontrolestation Zuid-Holland voor Volvette Kaas te 's-Gravenhage over de jaren 1919-1962, 1920-1963; 235-237; 3 omslagen
              - 1919-1930, 1920-1931, 235
              - 1931-1945, 1932-1946, 236
              - 1946-1962, 1947-1963, 237
            - Jaarverslagen van het kaascontrolestation Zuid-Holland - Brabant over de jaren 1920 en 1922-1980, 1921-1981; div.nrs.; 4 omslagen
              - Jaarverslag over 1920. gecombineerd jaarverslag, 1921, 333
              - 1922-1926, 1923-1927, 337
              - 1960, 1962, 1961-1963, 335
              - 1968-1978, 1980, 1969-1981, 300
            - Jaarverslag over 1920 van het Kaascontrolestation Zuid-Holland voor Volvette kaas, het Botercontrolestation Zuid-Holland en het Kaascontrolestation Zuid-Holland - Brabant, 1921; 331; 1 omslag
          - Correspondentie, G.3.2.2.1.3.
            - Correspondentie van het bestuur van het Kaascontrolestation Zuid-Holland Brabant en overheidsinstanties betreffende operationele zaken en enkele beroepszaken, 1940-1945; 429; 1 omslag
            - Correspondentie van het bestuur van het Kaascontrolestation Zuid-Holland voor Volvette Kaas, 1941-1948; 505; 1 omslag
        - Stukken naar inhoud beschreven, G.3.2.2.2.
          - Organisatie en personeel, G.3.2.2.2.1.
            - Instelling, ontwikkeling en opheffing, G.3.2.2.2.1.1.
              - Statuten en Huishoudelijk Reglement en Reglement van Orde van de vereniging Kaascontrolestation Zuid-Holland voor Volvette Kaas uit 1907, enkel gewijzigde versie uit 1931, 624; 1 omslag
              - Huishoudelijk Reglement van de vereniging het Kaascontrolestation Zuid-Holland - Brabant, gewijzigd 1980, 1977, 1971, 1963, [ca.1952], 1952-1980; 155; 1 omslag
              - Huishoudelijk Reglement van de vereniging het Statuten van de vereniging het Kaascontrolestation Zuid-Holland - Brabant, enkel gewijzigde versies uit 1952, 1963, 1979 en 1980, 1952-1980; 154; 1 omslag
              - Officiële verlenging uit 1978 van het Ministerie van Justitie van de duur van de Vereniging van het Kaascontrolestation Zuid-Holland - Brabant voor onbepaalde tijd, 1960-1978; 814; 1 omslag
              - Statuten en huishoudelijk reglement van het Kaascontrolestation Zuid-Holland voor Volvette Kaas, enkel gewijzigde versie uit 1963, 895; 1 omslag
              - Stukken betreffende de herdenkingsbijeenkomst van 14 november 1956 ter gelegenheid van het 50 jarig bestaan van Kaascontrolestation Zuid-Holland voor Volvette Kaas (KZ Volvet), 490
              - Stukken betreffende de opheffing van Kaascontrolestation Utrecht voor Volvette Kaas (KCUVV) in 1973, 289; 1 omslag
              - Stukken betreffende de overgang van Kaascontrolestation Zuid-Holland voor Volvette Kaas naar Kaascontrolestation voor Boerenkaas, betreffende naamswijziging, aansluiting, en bestuursvertegenwoordiging, 1975; 506; 1 omslag
                Statuten en overeenkomst met Exploitatie Zuivel Instituut (EZI) niet aangetroffen
              - Gewijzigde statuten van het Kaascontrolestation Zuid-Holland - Brabant uit 1982, 430; 1 omslag
              - Vergaderstukken en bijlagen van Vereniging Kaascontrolestation Zuid-Holland - Brabant betreffende de liquidatie van de organisatie, 1993; 915; 1 omslag
            - Financiën, G.3.2.2.2.1.2.
              - Accountantsverklaringen over de jaarrekeningen van het Kaascontrolestation Zuid-Holland voor Volvette Kaas (KZ Volvet) over de jaren 1938-1972, 1939-1973; 541-542; 2 omslagen
                - 1938-1955, 1939-1956, 541
                1944 ontbreekt
                - 1955-1972, 1956-1973, 542
              - Accountantsverklaringen over de jaarrekeningen van het Kaascontrolestation Zuid-Holland - Brabant (KCZB) over de jaren 1939-1968, 1940-1969; 462-463; 2 omslagen
                - 1939-1943, 1945-1954, 1940-1955, 462
                - 1955-1968, 1956-1969, 463
              - Financieel verslag 1992 van het Kaascontrolestation Zuid-Holland - Brabant, inclusief Accountantsverklaring, 1992-1993; 955; 1 omslag
          - Taakuitoefening, G.3.2.2.2.2.
            - Handleiding voor de controledienst van het Kaascontrolestation Zuid-Holland - Brabant, documentnummer 129-76, 1976; 545; 1 omslag
            - Brief aan de Minister van Landbouw en Visserij van het Kaascontrolestation Zuid-Holland - Brabant betreffende Regio-aanduidingen op Rijkskaasmerken, 1981; 921; 1 omslag
            - Vergaderstukken en circulaires van het Kaascontrolestation voor Volvette Kaas, na 1976 geheten Kaascontrolestation voor Boerenkaas, betreffende de boeteregeling inzake het vetgehalte in droge stof, 1951-1960; 580; 1 omslag
            - Circulaires van het Kaascontrolestation Zuid-Holland - Brabant aan de aangeslotenen, 1968-1978; 949; 1 omslag
            - Besluiten en mededelingen van het Kaascontrolestation Zuid-Holland - Brabant betreffende de boeteregeling vocht- en vetgehalten in kaas, 1962-1972; 544; 1 omslag
            - Mededelingen uit 1975 en uit 1979-1981 van het kaascontrolestation Zuid-Holland - Brabant aan aangeslotenen, 1975-1981; 927; 1 omslag
              1 Mededeling aanwezig uit 1975, de jaren 1976-1978 ontbreken
            - Boek "Kaascontrôlestation Zuid-Holland 1906-1916", door Dr.H. van Gulik (directeur Kaascontrolestation Zuid-Holland te 's Gravenhage, 501; 1 omslag
            - Boek "De kaasbereiding aan de boerderij: een technische handleiding", door K. Jongert Pzn. (Kaascontrolestation Zuid-Holland voor Volvette Kaas te 's-Gravenhage), 1923; 326; 1 omslag
            - Boek "Langs wegen van garanties" [jubileumboek 50 jaar Kaascontrolestation Zuid-Holland voor Volvette Kaas], door A. Paarlberg, 1956; 329; 1 omslag
      - Kaascontrolestation Friesland (1912-1975), G.3.2.3.
        - Stukken niet naar inhoud beschreven, G.3.2.3.1.
          - Verslagen van het Kaascontrolestation Friesland over de jaren 1980 en 1981, 1981, 1982; 256
        - Stukken naar inhoud beschreven, G.3.2.3.2.
          - Statuten van de Vereniging Kaascontrolestation Friesland, enkel gewijzigde versies uit 1953 en 1970, 1953-1970; 892; 1 omslag
          - Boek "Kaascontrolestation "Friesland" 1912-1962" [omslagtitel: 50 jarig jubileum Kaascontrolestation Friesland], 319; 1 omslag
      - Kaascontrolestation Utrecht (1913-1972), G.3.2.4.
        Vanaf 1920 genaamd Vereniging "Het kaascontrolestation te Utrecht voor Volvette Kaas" (KCUVV). Vanaf 1973 opgegaan in Kaascontrolestation Zuid-Holland voor Volvette Kaas (KZ "Volvet")
        - Stukken niet naar inhoud beschreven, G.3.2.4.1.
          - Notulen van de vergaderingen van het bestuur van Kaascontrolestation Utrecht (KCU), 1913-1973; 546-559; 13 banden en 1 omslag
            Vanaf 1953 naamgeving veranderd in Kaascontrolestation Utrecht voor Volvette Kaas (KCUVV).
            - 1913-1915, 546; 1 band
            - 1916-1919-03-04, 547; 1 band
            - 1919-03-04 (vervolg) - 1920-11-08, 548; 1 band
            - 1920-11-08 - 1922-10-16, 549; 1 band
            - 1922-10-16 (vervolg) - 1924-11-17, 550; 1 band
            - 1924-12-08 - 1926, 551; 1 band
            - 1927-1928, 552; 1 band
            - 1929-1930-11-24, 553; 1 band
            - 1930-12-01 - 1932-09-05, 554; 1 band
            - 1932-09-12 - 1935-04-24, 555; 1 band
            - 1935-04-29 - 1938-11-21, 556; 1 band
            - 1938-11-21 (vervolg) - 1942-12-14, 557; 1 band
            - 1942-12-28 - 1952-12-18, 558; 1 band
            - 1953-1973, 559
          - Notulen van de algemene ledenvergaderingen van het Kaascontrolestation Utrecht voor Volvette Kaas (KCUVV), 1926-1960; 561-562; 2 banden
            - 1926-1933, 561; 1 band
            - 1934-1960, 562; 1 band
          - Agenda's van de vergaderingen van het Dagelijks Bestuur van het Kaascontrolestation Utrecht voor Volvette Kaas (KCUVV), 1961-1967; 569-572; 4 omslagen
            - 1961-1962, 569
            - 1963-1964, 570
            - 1964-1965, 571
            - 1966-1967, 572
          - Agenda's en bijlagen van de vergaderingen van het bestuur en van de jaarvergaderingen van het Kaascontrolestation Utrecht voor Volvette Kaas (KCUVV), 1967-1973; 563-564; 2 omslagen
            - 1967-1970, 563
            - 1971-1973, 564
          - Jaarverslagen van de vereniging "Het Kaascontrolestation te Utrecht" over de jaren 1914-1973, 1915-1973; 250-252; 3 omslagen
            - 1914-1936, 1915-1937, 250
            - 1938-1960, 1939-1961, 251
            - 1961-1972, 1962-1973, 252
        - Stukken naar inhoud beschreven, G.3.2.4.2.
          - Organisatie en personeel, G.3.2.4.2.1.
            - Conceptstatuten 1913, Statuten 1920, Huishoudelijk reglement 1920, Statuten 1924, Statuten, toelichting op wijzigingen en Afdelingsreglement (1931?); Statuten, huishoudelijk reglement en afdelingsreglement 1940, 1913-1940; 491
            - Stukken betreffende de feestelijke vergadering en lunch op 31 mei 1963 ter gelegenheid van het 50-jarig bestaan van het Kaascontrolestation voor \volvette Kaas in Utrecht, 1973; 573
            - Statuten en Huishoudelijk reglement van het Kaascontrolestation Utrecht voor Volvette Kaas, enkel de gewijzigde versie uit 1963, 574
            - Accountantsverklaringen over de jaarrekeningen over de jaren 1947-1972 van het Kaascontrolestation Utrecht voor Volvette Kaas, 1948-1973; 567-568; 2 omslagen
              - 1947,1950,1951-1954, 1956-1957,1959-1964, 1948-1965, 567
              - 1965-1972, 1966-1973, 568
            - Notities "Rendement van de bereiding van volvette Goudse boerenkaas", 1957 en 1960, Notitie "Begroting 1959, Exploitatierekening 1959, Begroting 1960", 1959-1960; 492; 1 omslag
              Gebundeld aangetroffen
          - Taakuitoefening, G.3.2.4.2.2.
            - Melkcontrole onderzoek uitgevoerd door het Kaascontrolestation te Utrecht voor volvette kaas, [ca.] 1938-1941, G.3.2.4.2.2.1.
              - Proefneming kaasopbrengst 1933 uitgevoerd door Rijkszuivelconsulentschap Utrecht en Kaascontrolestation Utrecht (voor volvette kaas), 1933-1935; 771; 1 omslag
              - Vergaderstukken en verslagen van de commissie voor onderzoek inzake de bereiding van volvette kaas op de boerderij, 1936-1939; 772; 1 omslag
                In de commissie zat onder andere de directeur van het kaascontrolestation te Utrecht
              - Verslag proefnemingen inzake de bereiding van volvette Goudse kaas op de boerderij (1937-1938) en de correspondentie daaromtrent, 1937-1941; 773; 1 omslag
              - Schema's met melkopbrengsten per koe, [ca.] 1938; 716; 1 omslag
              - Tabellen voor het berekenen van vetgrammen voor Melklijsten door het Rijkszuivelconsulent voor Gelderland, [ca.] 1938; 717; 1 omslag
              - Tabellen voor het uitrekenen van melklijsten in vetprocenten door het Rijkszuivelconsulentschap te Utrecht, [ca.] 1938; 718; 1 omslag
              - Grafische voorstelling van het vetgehalte van melk en vetvrije droge kaas gehalte (V.V.D.K.) per koe, 1938; 715; 1 omslag